【裁判字號】    89,訴,1059
【裁判日期】    890623
【裁判案由】    妨害自由
【裁判全文】
臺灣臺中地方法院刑事判決                        八十九年度訴字第一五九號
    公  訴  人  臺灣臺中地方法院檢察署檢察官
    被      告  乙○○
右列被告因家庭暴力之妨害自由案件，經檢察官提起公訴（八十九年度偵字第四五七
一號），本院判決如左：
    主  文
乙○○以非法方法，剝奪人之行動自由未遂，處有期徒刑月。
    事  實
一、乙○○與甲○○二人為夫妻，屬家庭暴力防治法第三條第一款所定之家庭成員關
    係，平日相處並不和睦，詹某前因傷害其妻甲○○案件，已經本院於民國八十八
    年八月十四日判處拘役三十日，如易科罰金，以三百元折算一日確定。渠猶不知
    悔悟，於八十九年三月六日凌晨二時許，在臺中縣豐原市○○街十二號甲○○工
    作之凱旋門理容名店轉角處，見甲○○下班欲離去，乃趨前要求甲○○返家看小
    孩，惟為甲○○所拒，乙○○竟基於妨害自由之故意，以強拉甲○○上車之非法
    方法，欲剝奪其行動自由，因甲○○全力抗拒，乙○○乃又基於傷害之故意，出
    手毆打甲○○頭部左側以逼其上車，幸因甲○○大聲呼救，凱旋門理容名店員工
    徐揚國、羅國華聞聲前往營救，甲○○始未為乙○○架走，因而妨害自由未遂，
    然甲○○仍受有頭部外傷：左顳部及左耳挫傷、瘀腫等傷害。
二、案經甲○○訴請臺灣臺中地方法院檢察署檢察官偵查起訴。
    理  由
一、訊據被告乙○○固坦承於上開時地與告訴人甲○○相遇之情事，惟矢口否認有何
    妨害自由及傷害犯行，辯稱：當日我遇到她，很客氣請她回家，她也答應，我就
    幫她開車門，後來她喊救命，凱旋理容院店員就有人出來打我，我也有受傷，當
    時我都沒有打她云云。惟查：右揭被告如何強拉告訴人上車，並傷害其頭部左側
    等犯罪事實，業據告訴人於偵查中指訴綦詳，而證人徐揚國於偵查中證稱：我在
    上班時聽到（喊）救命，跑出來，看到男的（按指被告）強拉女的（按指告訴人
    ）上車，並打她左臉等語，證人羅國華於偵查中證稱：我聽到救命聲才跑出來，
    看到他們在拉扯，乙○○打她臉部等語，可見被告辯稱並未強拉及傷害告訴人一
    節，與事實並不相符。況依被告所言，告訴人既然同意上車，雙方豈會發生拉扯
    ，而被告又何必大喊救命？在在均顯示被告所辯與常情不合，委非可採。此外，
    復有診斷證明書一紙附卷可稽，本件事證明確，被告罪行堪予認定。
二、核被告所為，係犯刑法第三百零二條第三項、第一項之以非法方法剝奪人之行動
    自由未遂罪及同法第二百七十七條第一項之傷害罪，復屬家庭暴力防治法第二條
    第二項所定之家庭暴力罪。被告所犯以非法方法剝奪人之行動自由罪及普通傷害
    罪間有方法與結果之牽連關係，為牽連犯，應依刑法第五十五條後段從一重之以
    非法方法剝奪人之行動自由罪未遂處斷。被告已著手於犯罪行為之實行而不遂，
    為未遂犯，爰依刑法第二十六條規定減輕其刑。查被告已有傷害告訴人之前科，
    仍不知悔悟，竟無視於法紀存在，猶以暴力方式欲強押告訴人上車，遇有不從，
    即拳腳相向，惡性非輕，爰審酌被告之犯罪動機、目的、手段、造成之傷害及事
    後飾詞狡辯，毫無悔意等情狀，量處如主文所示之刑，以示懲儆。
據上論結，應依刑事訴訟法第二百九十九條第一項前段、刑法第三百零二條第三項、
第一項、第二百七十七條第一項、第五十五條、第二十六條前段，罰金罰鍰提高標準
條例第一條前段，判決如主文。
中      華      民      國    八十九    年      六      月    二十三    日
                                臺灣臺中地方法院刑事第七庭
                                      法  官    劉  錫  賢
右正本證明與原本無異。
如不服本判決，應於判決送達後十日內向本院提出上訴狀（應附繕本），上訴於臺灣
高等法院臺中分院。
                                      書記官
中      華      民      國    八十九    年      六      月    二十三    日
刑法第三百零二條
私行拘禁或以其他非法方法，剝奪人之行動自由者，處五年以下有期徒刑、拘役或三
百元以下罰金。
因而致人於死者，處無期徒刑或七年以上有期徒刑，致重傷者，處三年以上十年以下
有期徒刑。
第一項之未遂犯罰之。
刑法第二百七十七條
傷害人之身體或健康者，處三年以下有期徒刑、拘役或一千元以下罰金。
犯前項之罪因而致人於死者，處無期徒或七年以上有期徒刑，致重傷者，處三年以上
十年以下有期徒刑。


司法院資訊處製作；財團法人民間司法改革基金會備份。
